Guide to the Arthur H. and Mary Marden Dean Lafayette Collection, 1520-1973
Lafayette Collection (Arthur H. and Mary Marden Dean Lafayette Collection), 1520-1973
- Series IV. Family Papers
  - Lafayette (Box 114, Folder 1)
    Lafayette Family
    D "Inventaire des Papiers de la Maison de Monsieur de La fayette ancien Général..." [Numbered guide to Lafayette documents, the latest date of which is 1811.]
  - Lafayette (Box 114, Folder 2)
    D Latin with French note "Pour le Moulin de La Roche près Langeac..." No. 1 on Inventaire.
    [Langeac], 1245.
  - Lafayette (Box 114, Folder 3)
    DS "Moulin de langeac...Acquisition par Jaques Seigneur de Langeac, de Jean Jausseram..." No. 3 on Inventaire.
    Langeac, 8 Juillet 1474. 1l.
  - Lafayette (Box 114, Folder 4)
    DS "Heritager du Moulin. Vente par Guillaume Freidiere d'une vigna...à Mr. Etienne Michalu..." No. 4 on Inventaire.
    Langeac, 12 December 1513.
  - Lafayette (Box 114, Folder 5)
    D [Copy of will of Edouard du motier De la fayette] No. 27 on Inventaire.
    L'abbaye Royale des Chazes, 18 January, 1740.
  - Lafayette (Box 114, Folder 6)
    ADS [Official decree...Mme de Chavaniac...property and civil rights] No. 108 on Inventaire.
    [Brioude], 9 Messidor An IV (June 27, 1796).
  - Lafayette (Box 114, Folder 7)
    DS Extrait du registre de deliberation de...Paulhaquet... sur la petition de Madame de Lafayette... No. 126 on Inventaire.
    Paulhaquet, le dix Prairial an 4 (29 May 1796).
  - Lafayette (Box 114, Folder 8)
    D "Etat Contenant La Division des impositions des Biens de Chavaniac..." No. 152 on Inventaire.
    Chavaniac? n.d., ca. 1794?
  - Lafayette (Box 114, Folder 9)
    D "Contrat de mariage de Guy de Daillon et Jaqueline de Lafayette"
    Rion, 30 Septembre 1559.
  - Lafayette (Box 114, Folder 10)
    DS Land Agreement?
    Montpellier, 2 January 1570,.
  - Lafayette (Box 114, Folder 11)
    DS "Attestation...noblesse et noble francoise...de la grange..."
    Brioude, 1 febrier 1650.
    6 ll.
  - Lafayette (Box 114, Folder 12)
    DS Court Case "Pour la dame de Jaquet contra le Sr Baron de Montieuloux"
    [Montpellier] 29 Septembre 1687
    20 ll.
  - Lafayette (Box 114, Folder 13)
    DS [Documents concerning Jean Baptiste Morgan]
    Paris, 1736-1765.
    4 items.
  - Lafayette (Box 114, Folder 14)
    Documents. Inheritance matters, land contracts, court judgements, etc.
    Paris, Chavaniac, Auvergne...n.d., 1582-1734.
    11 items.
  - Lafayette (Box 114, Folder 15)
    Documents. Leases, financial and property matters, marriage agreements, court decisions.
    Paris, Mayenne, Rouen, New York....1736-1814. 18 items.
  - Lafayette (Box 114, Folder 16)
    Documents. Land sale, information about Auvergne, receipts....
    Mende, Brioude, Chavaniac....1793-1854. 6 items.
  - Lafayette (Box 115, Folder 1)
    ADS André, Guy Marie. [Statement of proceeds...Kaufrait]
    Château de Kauffret, 23 October 1773. Ledger, 20 pp.
  - Lafayette (Box 115, Folder 2)
    D [copy, frag.] Ayen, Anne Louise Henriette d'Aguesseau, duchesse d', 1737-1794. Extrait du testament...
    Paris, 29 Février 1791.
  - Lafayette (Box 115, Folder 3)
    ADS/ALS Lafayette, Michel Louis Christophe Roch Gilbert du Motier, marquis de, 1732-1759. [Group of documents...promotions in the army...]
    Versailles, 1754-59, 5 items.
  - Lafayette (Box 115, Folder 4)
    ADS Lafayette, Edouard Motier, marquis de, d. 1740 and Lafayette, Marie Catherine de Chavaniac, marquise de. [Miscellaneous documents and correspondence]
    Paris, Clermont, Auvergne....1708-1766.
    23 items.
  - Lafayette (Box 115, Folder 5)
    M [Transcription of information concerning the name and family of LaFayette]
    [n.d., 18--? n.p.]
    2 l.
  - Lafayette (Box 115, Folder 6)
    AD La Rivière, Joseph Yves Thibault Hyacinte, marquis de, d. 1770. [Document and inventories...Kaufrait...]
    Chateau de Kaufrait, 1770.
  - Lafayette (Box 115, Folder 7)
    AD La Rivière, Joseph Yves Thibault Hyacinte, marquis de, d. 1770. [Miscellaneous documents...]
    Guingamp, 1754-1769
  - Lafayette (Box 115, Folder 8)
    AM de Lasteyrie, Family. [Genealogical table...]
    [17th-18th centuries, n.p.]
  - Lafayette (Box 115, Folder 9)
    D [copy] L [papers concerning her will] Lesparre, Phillippe Louise Catherine de Noailles, duchesse de, d. 1791.
    Paris, 1788-1791.
    4 ll.
  - Lafayette (Box 115, Folder 10)
    ADS, DS Montiouloux, Philibert Guerin de Chavaniac, baron de, and Moniouloux, Pierre Guerin de Chavaniac, baron de.
    Montpellier, Toulouse...1689-1730.
  - Lafayette (Box 115, Folder 11)
    ADS, DS Montiouloux, Jacques de Guèrin de Chavaniac, baron de, d. 1761, and Chavaniac, Louise Charlotte de Lafayette, Mme de, 1721-1811. [Miscellaneous family documents and papers]
    Montpellier, n.d., 1752-1809.
    18 items.
  - Lafayette (Box 115, Folder 12)
    ADS, DS, D AL [Material concerning the succession of the co-heritors of Louis de Noailles; includes Lafayette signature]
    Paris, n.p., n.d., 1743-1805.
    50 items.]
  - Lafayette (Box 116, Folder 1)
    ALS, LS Various recipients, senders
    Paris, Batna, Algeria, Bayonne, New York, n.d.-1890. 45 items
  - Lafayette (Box 116, Folder 2)
    ALS, AD Caumont, Family. [Corresondence and documents...]
    Lisieux, 1826-1829.
    9 items.
  - Lafayette (Box 116, Folder 3)
    ALS, AL Chavaniac, Louise Charlotte de Lafayette, Mme. de 1721-1811. [Business correspondence]
    Montpellier, Nimes, [Chavaniac]...n.d.,1719-1800.
    13 items.
  - Lafayette (Box 116, Folder 4)
    L[aman.? draft] [Chavaniac, Louise Charlotte de Lafayette, Mme. de] to the comte de Tessé?
    [Chavaniac? n.d., ca. 1802?]
  - Lafayette (Box 116, Folder 5)
    L[aman. ? draft] [Chavaniac, Louise Charlotte de Lafayette, Mme de,] 1721-1811, to [the Comtesse de Tessé?]
  - Lafayette (Box 116, Folder 6)
    ALS De Corcelle, François [Group of letters addressed to George
    Washington Lafayette... Mémoire ]
    La Grange, n.p, n.d.
  - Lafayette (Box 116, Folder 7)
    ALS Lafayette, Edmond de, 1818-1890.
    Paris, Baltimore, 1880-1887.
    4 items
  - Lafayette (Box 116, Folder 8)
    ALS [Group of miscellaneous letters received...Mémoires]
    Neuilly, Boston, London...n.d-1839
    16 items.
  - Lafayette (Box 116, Folder 9)
    ALS [Group of miscellaneous letters received...]
    Charleston, S.C., Albany, New York...1854-1886. 29 items.
  - Lafayette (Box 116, Folder 10)
    [Lafayette, Jacques Roch Motier de, 1711-1734]. ALS to Edouard du Motier, marquis de Lafayette.
    C'est bien tard repondre, mon cher père...
    Paris, 20 Avril 1724.
  - Lafayette (Box 116, Folder 11)
    [Lafayette, Jacques Roch Motier de, 1711-1734]. ALS to Marie Catherine de Chavaniac.
    Paris, 15 Février 1727.
  - Lafayette (Box 116, Folder 12)
    [Lafayette, Jacques Roch Motier de, 1711-1734]. ALS to Edouard Motier, marquis de Lafayette.
    Au camp de St. Martin de Bosolo, 31 Mai 1734. 1l.
  - Lafayette (Box 116, Folder 13)
    Lafayette, Oscar de, 1815-1881. ALS to ?
    [Paris, n.p., n.d.]
  - Lafayette (Box 116, Folder 14)
    La Rivière, comte de. ALS to Marie Catherine de Chavaniac, marquise de Lafayette.
    Paris, 6 Janvier 1755.
  - Lafayette (Box 116, Folder 15)
    Paris, 3 Xbre 1762.
  - Lafayette (Box 116, Folder 16)
    La Rivière, comte de. ALS to Lafayette.
    Paris, 10 Janvier 1763.
  - Lafayette (Box 116, Folder 17)
    La Rivière, comte de. ALS to marie Catherine de Chavaniac, marquise de Lafayette.
    Paris, 2 Mai 1772.
  - Lafayette (Box 116, Folder 18)
    La Rivière, comte de. ALS to Mlle. de Chavaniac.
    Paris, 9 Mai 1772.
  - Lafayette (Box 116, Folder 19)
    Paris, 30 May 1772. 1l.
  - Lafayette (Box 116, Folder 20)
    Paris, 2 Juin 1772.
  - Lafayette (Box 116, Folder 21)
    La Rivière, comte de, L[aman.] S to Mlle. de Chavaniac.
    Paris, 4 Juillet 1772.
  - Lafayette (Box 116, Folder 22)
    Paris, 29 7bre 1772.
  - Lafayette (Box 116, Folder 23)
    La Rivière, comte de. ALS to Mlle. de Chavaniac. Je m'en raporte...
    Paris, 24 8bre 1772.
  - Lafayette (Box 116, Folder 24)
    La Rivière, comte de. ALS to Mlle. de Chavaniac. J'avais d'avance...
  - Lafayette (Box 116, Folder 25)
    Paris, 13 9bre 1772.
  - Lafayette (Box 116, Folder 26)
    Paris, 15 Xbre 1772.
  - Lafayette (Box 116, Folder 27)
    Paris, 22 Xbre 1772.
  - Lafayette (Box 116, Folder 28)
    Paris, 3 Janvier 1773.
  - Lafayette (Box 116, Folder 29)
    Paris, 13 Février 1773.
  - Lafayette (Box 116, Folder 30)
    La Rivière, comte de. L[aman.]S to Mlle. de Chavaniac.
    Paris, 1 Mai 1773.
  - Lafayette (Box 116, Folder 31)
    Paris, 12 8bre 1773.
  - Lafayette (Box 116, Folder 32)
    Paris, 1 Mars 1774.
  - Lafayette (Box 116, Folder 33)
    Paris, 25 Mars 1774.
  - Lafayette (Box 116, Folder 34)
    La Rivière, comte de. L[aman.]S to Mlle. de Chavaniac
    Paris, 17 Juin 1774.
  - Lafayette (Box 116, Folder 35)
    La Rivière, comte de. DS and L[aman.]S to Mlle. de Chavaniac.
    Paris, 2 Juillet 1774.
  - Lafayette (Box 116, Folder 36)
    La Rivière, comte de. ALS to Marie Catherine de Chavaniac, Marquise de Lafayette.
    [S.Brieuc?] 1 Août [n.y.;1754?].
  - Lafayette (Box 116, Folder 37)
    La Rivière, comte de. ALS to Marie Catherine de Chavaniac. Marquise de Lafayette.
    [Paris] 4 Avril 1770.
  - Lafayette (Box 116, Folder 38)
    Lasteyrie, Louis de. ALS to ?
    [Paris] 16 Janvier 1873.
  - Lafayette (Box 116, Folder 39)
    Lasteyrie, Virginie (de Lafayette) de, 1782-1849. ALS[draft] to ?
    [LaGrange? n.d., ca. 1837-38].
  - [Rémusat, Pauline (de Lasteyrie) de ?; Remusat, Charles; Lasteyrie, Jules de] ALS [Group of letters...] (Box 116, Folder 40)
    Lafitte, [n.p., n.d.-1874].
    9 ll.
- Series V. Estates, Landed Property, and Supplementary Material
  - A. Estates
    - Chavaniac, Estate of (Box 117, Folder 1)
      AD [Group of household ledgers...]
      Récettes et dépenses 1813-1816. Loose folio ll.
    - Chavaniac, Estate of (Box 117, Folder 2)
      Dépenses de 1817
      [Chavaniac] Stitched ledger.
    - Chavaniac, Estate of (Box 117, Folder 3)
      Récette général de 1817...
    - Chavaniac, Estate of (Box 117, Folder 4)
      Récettes des années...1818-1819
      Chavaniac. Loose folio leaves.
    - Chavaniac, Estate of (Box 117, Folder 5)
    - Chavaniac, Estate of (Box 117, Folder 6)
      Livre de récette pour 1820...
      1820. Chavaniac. Stitched ledger.
    - Chavaniac, Estate of (Box 118, Folder 1)
      Recettes ordinaires et extraordinaires...
      1821-1822. Chavaniac. Loose folios.
    - Chavaniac, Estate of (Box 118, Folder 2)
      AD [Group of household ledgers] [Account book]
      [Livre Journal No. 2 Recettes et Dépenses]
      January 1, 1831. Chavaniac. Stitched ledger.
    - Chavaniac, Estate of (Box 118, Folder 3)
      January 1, 1832. Chavaniac. Stitched ledger.
    - Chavaniac, Estate of (Box 118, Folder 4)
      AD [Group of household ledgers]
      [Account book, apparently for the mill]
      1833-1834. Chavaniac. Stitched ledger.
    - Chavaniac, Estate of (Box 118, Folder 5)
      January 1, 1834. Chavaniac. Stitched ledger.
    - Chavaniac, Estate of (Box 119, Folder 1)
      AD Grand livre à compter
      Mars-Décembre 1838 [Chavaniac] "Livre 3"
    - Chavaniac, Estate of (Box 119, Folder 2)
      AD Grand livre à compter...
      Mars-Décembre 1838 [Chavaniac] "Livre 2"
    - Chavaniac, Estate of (Box 119, Folder 3)
      AD Grand livre à compter d. domain de Chavaniac
      Mars-Décembre 1838 [Chavaniac] 1ère partie.
    - Chavaniac, Estate of (Box 119, Folder 4)
      Ventes de bois, frais généreaux...
      1839-1840. Chavaniac, Stitched ledger.
    - Chavaniac, Estate of (Box 119, Folder 5)
      Domaines de Chavaniac...
    - Chavaniac, Estate of (Box 119, Folder 6)
      Comptabilité de Chavaniac...
      1839-1841. Chavaniac, Stitched ledgers.
    - Chavaniac, Estate of (Box 119, Folder 7)
      1846-1847. Chavaniac, Stitched ledger.
    - Chavaniac, Estate of (Box 120, Folder 1)
      [Livre Journal Recettes et Dépenses]
      Janvier 1823-Mai 1826. Bound Ledger.
    - Chavaniac, Estate of (Box 120, Folder 2)
      1863-1866. Chavaniac. Bound Ledger.
    - Chavaniac, Estate of (Box 121, Folder 1)
      D [Miscellaneous accounts, legal papers...]
      [ca. 1700-1789] Chavaniac.
    - Chavaniac, Estate of (Box 121, Folder 2)
      D [Group of miscellaneous accounts, legal papers...]
    - Chavaniac, Estate of (Box 122, Folder 1)
      D [Miscellaneous accounts, legal papers, documents, etc.]
      FRENCH REVOLUTION Chavaniac.
    - Chavaniac, Estate of (Box 122, Folder 2)
      Consulate and Empire. Chavaniac.
    - Chavaniac, Estate of (Box 122, Folder 3)
    - Chavaniac, Estate of (Box 122, Folder 4)
    - Chavaniac, Estate of (Box 122, Folder 5)
    - Chavaniac, Estate of (Box 122, Folder 6)
    - Chavaniac, Estate of (Box 123, Folder 1)
      [Bound register]
      Registre des actes d'assemblées
      du college tenuées par Messieurs les Députés
      du chapitre et les commissaires de La ville
      de Brioude puis 1747 et fini par La délibération
      du 10 Mars 1748. "premier"
    - Chavaniac, Estate of (Box 123, Folder 2)
      [Bound register, soft cover]
      Registre des assemblées et délibérations du
      conseil de direction du collége de Brioude
      commencé le 30 May 1750 et fini le 9 Avril 1752.
      "trois"
    - Chavaniac, Estate of (Box 123, Folder 3)
      Registre du conseil de direction du college
      tenu par Messieurs Les commissaires des
      habitants pour les assemblées et délibérations
      commencé le 10 Avril 1752 fini en 1765.
      "quatre"
    - Chavaniac, Estate of (Box 124, Folder 1)
      Registre des assemblées du conseil du
      college de la ville de brioude...le 2 Septembre 1781...
      13 Août 1786. "sixième"
    - Chavaniac, Estate of (Box 124, Folder 2)
      Registre...10 Juillet 1785...13 Août 1786.
    - Chavaniac, Estate of (Box 124, Folder 3)
      Registre des assemblées du conseil du College
      de la ville de Brioude...10 Décembre 1786...6 Avril 1790.
      "septième"
    - Chavaniac, Estate of (Box 124, Folder 4)
      Nouveau registre...6 Avril 1790...3er Décembre 1790. "huitième"
    - Chavaniac, Estate of (Box 124, Folder 5)
      Registre...des assemblées de direction du college
      St. Vallier de la ville de Brioude...12 Mars 1792.
    - Chavaniac, Estate of (Box 124, Folder 6)
      [Account book, soft cover]
      Comptes des revenues du college St. Vallier de la
      ville de Brioude rendus par M M. Moigne et Chouette
      trésoriers...les années 1764...1787...1788 et 1789.
    - Chavaniac, Estate of (Box 124, Folder 7)
      Transaction du 16 May 1760...21 Juillet...1760.
    - Chavaniac, Estate of [Bound register, soft cover] (Box 124, Folder 8)
      Extrait des registres du 13 Janvier 1783...les 29 Août et Septembre 1780.
    - Chavaniac, Estate of (Box 124, Folder 9)
      Extrait des registres du Conseil d'état [duVoy]
      du 13 Janvier 1783.
    - Chavaniac, Louise Charlotte de Lafayette (Box 125, Folder 1)
      Mme. de (1721-1811)
      DS [Group of documents...death...husband]
      1761. Chavaniac. ca. 50 ll.
    - Chavaniac, Louise Charlotte de Lafayette (Box 125, Folder 2)
      ALS [6 ALS to M. Prolon]
      [n. d. - 1804] Chavaniac. 6 ll.
    - Chavaniac, Louise Charlotte de Lafayette (Box 125, Folder 3)
      Mme. de (1721-1811)--Letters Received
      ALS [Group of three letters...]
      1800-1804. Chavaniac. 3 ll.
    - Chavaniac, Louise Charlotte de Lafayette (Box 125, Folder 4)
      AM/ALS [Group of miscellaneous bills...]
      [ca. 1770-1811] Chavaniac. ca. 27 ll.
    - Lafayette, Edouard Motier, baron de Vissac (Box 125, Folder 5)
      de, (d. 1740)
      DS [Document granting legal powers...Jaques-Roch...]
      20 Avril 1728. Chavaniac. 1l.
    - Lafayette, George Washington Louis Gilbert (Box 125, Folder 6)
      du Motier, marquis de (1779-1849)
      AM [Notebook...correspondence...Mazoyer...]
      July 1839-February 1840. Chavaniac.
    - Lafayette, George Washington Louis Gilbert (Box 125, Folder 7)
      AD [Grand Compte de la gestion...Haute-Loire]
      1834. [Chavaniac] Ledger.
    - Lafayette, George Washington Louis Gilbert (Box 125, Folder 8)
      ADS [Group of documents...Chavaniac...other properties]
      Chavaniac. ca. 150 ll.
    - Lafayette, George Washington Louis Gilbert (Box 125, Folder 9)
      D [Group of three listings...students...]
      1827, 1833. Chavaniac. 3 ll.
    - Lafayette, George Washington Louis Gilbert (Box 125, Folder 10)
      du Motier, marquis de (1779-1849)--Letters Received
      Chavaniac.
    - Lafayette, George Washington Louis Gilbert (Box 125, Folder 11)
    - Lafayette, Marie Joseph Paul Yves Roch Gilbert (Box 125, Folder 12)
      du Motier, marquis de (1757-1834)
      D [copy] [Transferral of certain legal rights...]
      [3 Septembre 1799] La Grange. Chavaniac. 1l.
    - LaFont, Moulin de (Box 126, Folder 1)
      ADS/ALS [Group of accounts...]
      Documents. Chavaniac.
    - LaFont, Moulin de (Box 126, Folder 2)
      [undated-1843] [LaFont/Chavaniac]
    - LaFont, Moulin de (Box 126, Folder 3)
      [1844-1850] [LaFont/Chavaniac]
    - Langeac, Moulin de (Box 126, Folder 4)
      ADS [Deed to the mill at Langeac]
      18 Mars 1850. Chavaniac. [Langeac?] 1l.
    - Langeac, Moulin de (Box 126, Folder 5)
      ADS [Group of documents..]
      [1531-1693] [Documents] Chavaniac.
    - Langeac, Moulin de (Box 126, Folder 6)
      [1697-1722] [Documents] Chavaniac.
    - Langeac, Moulin de (Box 126, Folder 7)
      Map of the Mill and outbuildings--19th century. Chavaniac.
    - Langeac, Moulin de (Box 126, Folder 8)
      [19th century receipts] Chavaniac.
    - Francières-- Manuscripts (Box 127, Folder 1)
      Miscellaneous notes, memoirs, maps, and fragments.
      [Mid 18th-19th centuries]
    - Francières-- Documents (Box 127, Folder 2)
      Annual accountings for the estate of Francières.
      1822-1824.
    - Francières-- Documents (Box 127, Folder 3)
      1825-1827.
    - Francières-- Documents (Box 127, Folder 4)
      1828-1830.
    - Francières-- Documents (Box 127, Folder 5)
      1831-1833.
    - Francières-- Documents (Box 127, Folder 6)
      Deeds, accounts, maps, surveys, etc.
      [18th century]
    - Francières-- Documents (Box 127, Folder 7)
    - Francières-- Documents (Box 127, Folder 8)
    - Francières-- Documents (Box 128, Folder 1)
      Inventories, accounts, and deeds of sale.
    - Francières-- Documents (Box 128, Folder 2)
    - Francières-- Documents (Box 128, Folder 3)
    - Francières-- Documents (Box 128, Folder 4)
    - Francières-- Documents (Box 128, Folder 5)
      Miscellaneous bills, receipts, deeds, accounts.
    - Francières-- Documents (Box 128, Folder 6)
    - Francières-- Documents (Box 128, Folder 7)
    - Francières-- Documents (Box 128, Folder 8)
      Receipts, accounts, inventories, deeds.
    - Francières-- Documents (Box 128, Folder 9)
    - Francières-- Correspondence (Box 129, Folder 1)
      Destutt de Tracy, Antoine Louis Claude,
      comte de (1754-1836)
      [ca. 1806-1815]
    - Francières-- Correspondence (Box 129, Folder 2)
      Lafayette, George Washington Louis Gilbert du Motier,
      marquis de (1779-1849)
      1842-1843.
    - Francières-- Correspondence (Box 129, Folder 3)
      AL/AM Correspondence addressed to Edouard Téry
    - Francières-- Correspondence (Box 129, Folder 4)
      de Tracy Family
      Letters addressed to bailiffs, managers, etc.
      [early 19th century]
    - Francières-- Correspondence (Box 129, Folder 5)
    - Francières-- Correspondence (Box 129, Folder 6)
      Letters addressed to the owners of the estate
      [ca. 1814-1835]
    - Francières-- Correspondence (Box 129, Folder 7)
    - Francières-- Correspondence (Box 129, Folder 8)
      Letters and receipts (mostly of tenants)
    - Francières-- Correspondence (Box 129, Folder 9)
    - Francières-- Correspondence (Box 129, Folder 10)
    - Lafayette (Box 130, Folder 1)
      AM [Accounts and notes on family finances...]
      [n.p], Paris, [n.d.], 1832.
      5 items.
    - Lafayette (Box 130, Folder 2)
      AM "Compte rendu à mes soeurs..."
      [n.p., La Grange?] 1846-1849.
    - Lafayette (Box 130, Folder 3)
      AM "Note pour mes neveux et nièces Lasteyrie".
      [n.p., La Grange?] 20 Novembre 1849.
    - Lafayette (Box 130, Folder 4)
      AM/AD [Miscellaneous notes...]
      La Grange, 1831-1845.
    - Lafayette (Box 130, Folder 5)
      AM "Apperçu de la fortune actuelle..."
      [La Grange?] 1813
    - Lafayette (Box 130, Folder 6)
      AM/M[aman.] "Livre de compte sommaire...1828"
      [La Grange] 1828-1829.
      Bd. ledger, 32 double pages.
    - Lafayette (Box 130, Folder 7)
      D [copy] [Agreement concerning three children]
      [Paris? after 1812?]
    - Lafayette (Box 130, Folder 8)
      La Grange, Château of
      M [List of rooms and occupants]
      [La Grange? before 1834]
    - Lafayette (Box 130, Folder 9)
      La Grange, Estate of
      AD/AM [Estate accounts...] I
      [La Grange] 1834-1840.
      250+ ll.
    - Lafayette (Box 130, Folder 10)
      AD/AM [Estate accounts...] II
    - Lafayette (Box 130, Folder 11)
      ADS [Group of miscellaneous deeds...]
      La Grange, Rozoy, 1801-1822.
      100+ ll. 31 items.
  - B. Poussin/Tessé
    - Lafayette (Box 131, Folder 1)
      Poussin, Guillaume Tell, 1794-1876
      AD/AL [Group of miscellaneous documents...career]
      [n.p], Paris, New York,Washington...[ca. 1810-1850]
    - Lafayette (Box 131, Folder 2)
      AD "Account of all the money ...from...US...1817...1831"
      [n.p., 1831]
    - Lafayette (Box 131, Folder 3)
      AD/AL [Miscellaneous correspondence...]
      Paris, Vallées d'Andorre...1809-1888.
      ca. 50 ll.
    - Lafayette (Box 131, Folder 4)
      Bonaparte, Napoléon, 1822-1891. ALS to Guillaume Tell Poussin.
      [n.p., n.d. ] "Samedi soir".
    - Lafayette (Box 131, Folder 5)
      Jublin, Sophie V. ALS [Group of letters and relevant papers...]
      [n.p.], Paris, Versailles...1812-1831.
    - Lafayette (Box 131, Folder 6)
      Jublin, Sophie V. ALS [Group of letters...Guillaume Tell Poussin]
      Paris, 1815-1831.
      48 ll.
    - Lafayette (Box 131, Folder 7)
      Karl IX, King of Sweden & Norway, 1763-1844. L[aman.]S to Guillaume Tell Poussin.
      Stockholm, 4 Août 1843.
    - Lafayette (Box 131, Folder 8)
      Poussin Family. AM/AD/AL [Group of family documents...letters from G.W. Poussin from the Dakota Territories]
      Medicine Creek, Fort Scully, Fort Randall, London,...1729-1834.
      ca. 60 items.
    - Lafayette (Box 131, Folder 9)
      Poussin, Guillaume Tell, 1794-1876. AL/AM [Letters received...American correspondents]
      Washington, New York, Boston...1817-1872.
      47 items.
    - Lafayette (Box 131, Folder 10)
      Poussin, Guillaume Tell, 1794-1876. ALS/AMS [Letters received. Correspondence...railroading..]
      Paris, Brussels, 1830-1850.
      39 items.
    - Lafayette (Box 131, Folder 11)
      Poussin, Guillaume Tell, 1794-1876. ALS/AM[Group of letters received... railroads...books...]
      Paris, 1836-1845.
      ca. 60 ll.
    - Lafayette (Box 131, Folder 12)
      Poussin, Guillaume Tell, 1794-1876. ALS/AL. [Letters concerning monument to Nicolas Poussin, 1593-1665.]
      Paris, 1843-1851. 10 ll.
    - Lafayette (Box 131, Folder 13)
      Poussin, Guillaume Tell, 1794-1876. ALS from Jared Sparks, 1789-1866.
      Paris, Feb. 1, 1841.
    - Lafayette (Box 131, Folder 14)
      Poussin, Guillaume Tell, 1794-1876. L[aman.]S from Thiers, Adolphe, 1797-1877. [re railroad from Paris to London.]
      Paris, 24 Octobre 1833.
    - Lafayette (Box 132, Folder 1)
      Tessé, Mans Jean Baptiste Renéde Froullay, comte de, Marechal de France, 1651-1725. D. "Inventaire des meubles de la succession de feu M. le Marechal..."
      Tours, 22 Novembre 1725.